sv: Metallprodukter > Verktyg > Stegar och plattformar > Stegar: Förlängningsstegar; Flerpositionsstegar; Trappstegar
da: Isenkram > Redskaber > Stiger og stilladser > Stiger: Forlængerstiger; Stiger i flere positioner; Trinstiger
pt-PT: Equipamento > Ferramentas > Escadas e andaimes > Escadas: Escadas de extensão; Escadas multi-posições; Escadas de degraus
pt-BR: Ferragens > Ferramentas > Escadas e andaimes > Escadas de mão: Escadas de extensão; Escadas multi-posições; Escadas de abrir
zh-TW: 硬體 > 工具 > 梯子和鷹架 > 階梯: 伸縮梯; 多功能梯; 梯子
cs: Kutilství a řemeslo > Nářadí a nástroje > Žebříky a lešení > Žebříky: Výsuvné žebříky; Vícepolohové žebříky; Schůdky
fi: Rakentaminen > Työkalut > Tikkaat ja rakennustelineet > Tikkaat: Laajennustikkaat; Moniasentoiset tikkaat; Askelmatikkaat
ro-RO: Feronerie > Unelte > Scări și schele > Scări: Extensii scări; Scări cu mai multe poziții; Scări cu trepte
th: ฮาร์ดแวร์ > เครื่องมือ > บันไดและนั่งร้าน > บันได: บันไดต่อขยาย; บันไดหลายตำแหน่ง; บันไดพับ
bg-BG: Железария > Инструменти > Стълби и скелета > Стълби: Удължителни стълби; Многопозиционни стълби; Стълби със стъпала
it: Articoli di ferramenta > Utensili > Scale e ponteggi > Scale: Scale telescopica; Scale multiposizione; Scale a pioli
nl: Bouwmaterialen > Gereedschap > Ladders en bouwsteigers > Ladders: Verlengladders; Ladders met meerdere posities; Trapladders
fr: Quincaillerie > Outils > Échelles et échafaudages > Échelles: Échelles à rallonge; Échelles multi-positions; Escabeaux
lt-LT: Techninė įranga > Įrankiai > Kopėčios ir pastoliai > Kopėčios: Ilginamos kopėčios; Kelių padėčių kopėčios; Laiptinės kopėčios
ko: 철물 > 도구 > 사다리/비계 > 사다리: 연장 사다리; 조절형 사다리; 계단 사다리
en: Hardware > Tools > Ladders & Scaffolding > Ladders: Extension Ladders; Multi-Position Ladders; Step Ladders
nb: Maskinvare > Verktøy > Stiger og stillaser > Stiger: Forlengelsesstiger; Stiger med flere posisjoner; Trinnstiger
sl-SI: Gradbena oprema > Orodja > Lestve in gradbeni odri > Lestve: Raztezne lestve; Večpozicijske lestve; Stopničaste lestve
ja: DIY用品 > 工具 > はしご・足場 > はしご: 伸縮はしご; マルチポジションラダー; ステップラダー
zh-CN: 五金/硬件 > 工具 > 梯子/脚手架 > 梯子: 伸缩梯; 多位置梯子; 台阶梯
hu: Hardver > Szerszámok > Létrák és állványzatok > Létrák: Hosszabbítólétrák; Több pozíciós létrák; Lépcsős létrák
tr: Hırdavat > Aletler > Merdivenler ve Yapı İskeleleri > Taşınır Merdivenler: Uzatma Merdivenleri; Çok Konumlu Merdivenler; Basamaklı Merdivenler
ru: Оборудование и технические изделия > Инструменты > Лестницы и строительные леса > Лестницы: Раздвижные лестницы; Лестницы-трансформеры; Стремянки
es: Bricolaje > Herramientas > Escaleras y andamios > Escaleras de mano: Escaleras extensibles; Escaleras de posiciones múltiples; Escaleras de mano
pl: Sprzęt > Narzędzia > Drabiny i rusztowania > Drabiny: Drabiny rozkładane; Drabiny wielofunkcyjne; Drabiny schodkowe
sk-SK: Náradie > Nástroje > Rebríky a lešenia > Rebríky: Výsuvné rebríky; Viacpolohové rebríky; Rebríkové schodíky
vi: Phần cứng > Công cụ > Thang & Giàn giáo > Thang: Thang nối dài; Thang đa vị trí; Bậc thang
de: Heimwerkerbedarf > Werkzeuge > Leitern & Gerüste > Leitern: Ausziehleitern; Multipositionsleitern; Stufenleitern
hr-HR: Željezarija > Alati > Ljestve i skele > Ljestve: Produžne ljestve; Višenamjenske ljestve; Sobne ljestve
el: Υλικά κατασκευών > Εργαλεία > Σκάλες & σκαλωσιές > Κινητές σκάλες: Σκάλες επέκτασης; Σκάλα πολλαπλών θέσεων; Διπλές σκάλες